臺灣臺中地方法院刑事判決　　　　　　 100年度訴字第2611號
公　訴　人　臺灣臺中地方法院檢察署檢察官
被　　　告　傅政文
　　　　　　江明鑫
上列被告因遺棄案件，經檢察官提起公訴（100 年度偵字第、15
172 、16573 號），被告於準備程序為有罪之陳述，受命法官於
聽取當事人之意見後，經本院合議庭裁定由受命法官獨任依簡式
審判程序審理，判決如下：
    主    文
傅政文、江明鑫共同遺棄無自救力之人，因而致人於死，均累犯
，各處有期徒刑拾月。
    事    實
一、傅政文前因施用毒品、妨害公務案件，經本院分別以96年度
    訴字第42號、96年度中簡字第209 號判處有期徒刑7 月、3
    月、3 月確定，嗣經減刑為有期徒刑3 月15日、1 月15日、
    1 月15日，並定其應執行之刑為有期徒刑5 月；另於96年間
    因施用毒品案件，經本院以96年度中簡字第1549號判處有期
    徒刑4 月確定，嗣經減刑為有期徒刑2 月，經接續執行，已
    於民國96年11月23日縮刑期滿執行完畢。惟嗣後復因竊盜、
    過失傷害案件，經本院以96年度易字第4783號判處有期徒刑
    4 月、2 月、1 月，台灣高等法院台中分院以96年度上易字
    第2057號判決駁回上訴而確定，經與上開本院96年度中簡字
    第1549號判處並經減刑之有期徒刑2 月定執行刑為有期徒刑
    7 月，於97年6 月26日易科罰金執行完畢。江明鑫前因詐欺
    案件，經台灣南投地方法院判處有期徒刑3 月確定，於97年
    9 月3 日易科罰金執行完畢。
二、99年5 月上旬某日16時許，因林廷宇（已歿）欲購買毒品海
    洛因，傅政文即帶同林廷宇至江明鑫位於台中市○區○○路
    27之15號8 樓之2 之住處，由林廷宇當面向江明鑫表明欲購
    買毒品海洛因之意，因林廷宇欲試用，惟江明鑫上開住處無
    注射針筒，林廷宇遂下樓並騎乘傅政文之機車外出，再於購
    得注射針筒後返回江明鑫上開住處，並在江明鑫上開住處逕
    行將來路不明疑似海洛因之毒品置入針筒注射施用1 次。詎
    料林廷宇於施用疑似海洛因之毒品後，竟全身開始出現抽蓄
    症狀並口吐白沫，傅政文見狀，雖立即對林廷宇施以CPR 急
    救，惟林廷宇並未恢復正常，傅政文、江明鑫二人均有施用
    毒品之習慣，明知過量使用毒品海洛因，會造成急性中毒，
    有休克死亡之危險，竟於林廷宇仍陷於意識不清之無自救能
    力狀態，因恐林廷宇於江明鑫上開住處內死亡，將暴露其施
    用或販賣毒品犯行，共同基於遺棄無自救力人之犯意聯絡，
    未予撥打電話119 求援或為其生存所必要之其他保護行為，
    即共同將尚未死亡之林廷宇遺棄在江明鑫上開住處客廳內，
    致林廷宇於同日晚間19時許，終因疑似施用海洛因過量致中
    毒性休克死亡。渠等於確認林廷宇死亡後，為免事跡敗露，
    乃於翌日下午，由江明鑫駕車搭載傅政文至臺中市○○區○
    ○路附近之二手家具行購買木製衣櫃1 只，並委請家具行員
    工將上開衣櫃於同日晚間運送至江明鑫上開住處樓下，再由
    江明鑫、傅政文共同將該衣櫃搬運至江明鑫住處，因林廷宇
    屍體已開始發出惡臭，渠等為免遭鄰居察覺有異，乃先用棉
    被鋪在衣櫃內當襯墊，用大型塑膠袋罩住林廷宇屍體上半身
    ，再將林廷宇屍體塞入該衣櫃內，並用螺絲將該衣櫃木門鎖
    緊，之後渠等再共同將裝有林廷宇屍體之衣櫃搬運至小貨車
    上，由傅政文開車搭載江明鑫將上開裝有林廷宇屍體之衣櫃
    載運至臺中市○○區○○路3 段2 巷內之河堤邊坡棄置。嗣
    於100 年3 月上旬，經民眾檢舉，由臺灣臺中地方法院檢察
    署檢察官指揮警方循線查悉上情。
二、案經臺灣臺中地方法院檢察署檢察官指揮臺中市政府警察局
    刑事警察大隊偵查後起訴。
    理    由
一、本件被告傅政文、江明鑫所犯均為死刑、無期徒刑、最輕本
    刑為三年以上有期徒刑以外之罪，其等於準備程式進行中，
    就被訴事實為有罪之陳述，經法官告知簡式審判程序之旨，
    並聽取當事人之意見後，合議庭認宜進行簡式審判程序，而
    依刑事訴訟法第273 條之1 第1 項規定，裁定由受命法官獨
    任進行簡式審判程序，合先敘明。
二、前開犯罪事實，業經被告傅政文、江明鑫於警詢、偵查及本
    院審理中坦承不諱，並經證人姚心茗、黃崇友於警詢時證述
    明確（詳相驗卷第15-24 頁，警卷第2-16、29-41 頁，本院
    卷第34-37 頁），且有相驗屍體證明書、法務部法醫研究所
    100 年4 月21日法醫證字第1000001969號函及所附血清證物
    鑑定書、100 年6 月21日法醫理字第1000002715號函所附解
    剖報告書、鑑定報告書、刑案現場平面圖及勘察照片、相驗
    照片（詳相驗卷第25-57 、75-81 、96-100、92、102-111
    頁，警卷第46頁）在卷可佐，足認被告二人之自白與事實相
    符，自可採為論罪科刑之依據。被告遺棄致人於死犯行，均
    堪認定。
三、核被告傅政文、江明鑫所為，均係犯刑法第293 條第2 項前
    段之遺棄致人於死罪。被告二人就上開犯行，具有犯意聯絡
    及行為分擔，為共同正犯。又被告傅政文、江明鑫前有如事
    實欄所載之科刑及執行紀錄，有台灣高等法院被告前案紀錄
    表附卷可稽（本院卷第4 至14頁），其等於有期徒刑執行完
    畢後5 年內，故意再犯本件有期徒刑以上之罪，為累犯，均
    應依刑法第47條第1 項之規定加重其刑。爰審酌被告二人犯
    罪之動機、目的、手段、所生危害，及被告二人犯後均坦承
    犯行，態度尚稱良好等一切情狀，分別量處如主文所示之刑
    ，以資懲儆。公訴人雖具體求處被告二人有期徒刑2 年，惟
    本院於考量被告上開犯罪情節及被告二人之犯後態度尚佳等
    情狀後，認對被告處予如主文所示之刑罰，已足收懲儆之效
    ，是公訴人具體求刑之刑度範圍應稍嫌過重，附此敘明。
據上論斷，應依刑事訴訟法第273條之1第1項、第299條第1項前
段，刑法第28條、第293 條第2 項前段、第47條第1 項，判決如
主文。
本案經檢察官柯學航到庭執行職務。
中    華    民    國   100    年    12    月    14    日
                    刑事第十五庭  法  官   李  蓓
以上正本證明與原本無異。
如不服本判決應於收受送達後10日內向本院提出上訴書狀，並應
敘述具體理由；其未敘述上訴理由者，應於上訴期間屆滿後20日
內向本院補提理由書（均須按他造當事人之人數附繕本）「切勿
逕送上級法院」。
                                  書記官    何惠文
中    華    民    國   100    年    12    月    14    日
附錄論罪科刑法條
中華民國刑法第293條
遺棄無自救力之人者，處 6 月以下有期徒刑、拘役或 1 百元以
下罰金。
因而致人於死者，處 5 年以下有期徒刑；致重傷者，處 3 年以
下有期徒刑。